臺灣宜蘭地方法院民事簡易判決
111年度宜簡字第8號
原      告  礁溪巨星溫泉大廈管理委員會

法定代理人  丁水岸  
訴訟代理人  張建舜  
被      告  福客家企業有限公司

法定代理人  李勤    

訴訟代理人  陳仕賢  
上列當事人間請求給付管理費事件，本院於民國111年3月17日言
詞辯論終結，判決如下：
    主  文
被告應給付原告新臺幣壹拾肆萬零叁拾元，及自民國一百一十年
八月六日起至清償日止，按週年利率百分之五計算之利息。
訴訟費用新臺幣壹仟伍佰伍拾元由被告負擔。
本判決第一項得假執行。
    事實及理由
一、原告主張：被告福客家企業有限公司為門牌號碼宜蘭縣○○鄉
    ○○路00號2樓房屋（下稱系爭房屋）之所有權人即為原告礁
    溪巨星溫泉大廈管理委員會所管理之公寓大廈（下稱礁溪巨
    星溫泉公寓大廈）之區分所有權人，依據礁溪巨星溫泉公寓
    大廈社區管理規約及公寓大廈管理條例之規定，被告應按其
    房屋坪數及每坪新臺幣（下同）80元之標準計算每月應繳納
    之社區管理費，另被告有4個車位，每個車位之保養費為每
    月200元，而被告自民國109年10月起至110年3月止，積欠管
    理費及車位保養費共計140,030元未繳納，屢經催討仍拒不
    繳納，爰依公寓大廈管理條例第21條之規定，提起本件訴訟
    等語。並聲明：㈠被告應給付原告140,030元，及自支付命令
    送達被告翌日起至清償日止，按週年利率百分之5計算之利
    息；㈡願供擔保，請准宣告假執行。  
二、被告則以：原告只有依據幾個人的決議就提高了管理費，本
    來每個月每坪是20元，但卻漲成80元，所以被告才不付款項
    ，被告於109年已經支付了7萬多元，在被告的認知已經把10
    9年的款項給付完畢，所以被告真正沒有付款是110年，因為
    109年的款項原告有調漲，所以原告認為被告付的錢只算到9
    月份，如果依據原告的算法，被告尚積欠140,030元沒有錯
    ，現在新的規約是原告自己訂的，而且開會的人數不到法定
    的人數，所以提高管理費不合理等語，資為抗辯。並聲明：
    原告之訴駁回。
三、得心證之理由：
　㈠原告主張被告為系爭房屋之所有權人，提出系爭房屋建物登
    記第一類謄本等件影本為證，且為被告所自認，堪信原告此
    部分主張為真正。
　㈡原告主張被告應依礁溪巨星溫泉公寓大廈社區管理規約所定
    計算方式給付管理費一節，則為被告所否認，並以前詞為辯
    。是本件應審究者厥為：原告請求被告應給付原告140,030
    元，有無理由？茲析述如后：　
　  ⒈按公寓大廈管理條例對區分所有權人會議決議如有違法情
      形，其法律效果如何，並未設有明文，依該條例第1條第2
      項規定，應適用其他法令之規定。又公寓大廈區分所有權
      人會議，類似社團法人之總會，為意思機關，是區分所有
      權人會議其程序或決議有瑕疵時，自可類推適用民法第56
      條規定。依民法第56條第1項規定，總會之召集程序或決
      議方法違反法令或章程時，社員得於3個月內請求撤銷其
      決議，但出席社員對於召集程序或決議方法未當場表示異
      議者，不在此限。揆諸上開規定，各區分所有權人如認會
      議程序或決議有瑕疵時，應依前揭法律規定，於決議後3
      個月內請求法院撤銷其決議；該項決議未經法院撤銷前，
      各區分所有權人尚不得僅以召集程序或決議方法之瑕疵，
      即主張該決議無效。
　  ⒉原告社區曾於109年5月16日召開區分所有權人大會，並修
      正礁溪巨星溫泉公寓大廈社區管理規約第17條第2項第1至
      3款為：「管理費之分攤基準：各區分所有權人應按其建
      物登記總面積計算，⑴大廈3樓以上每坪收費新台幣80元整
      。⑵每個車位收費新台幣200元整清潔費，機械式車位專款
      專用。⑶B1、一、二樓營業場所每坪收費新台幣80元整」
      （見本院卷第94頁），是原告依據前開社區管理規約之規
      定向被告收取管理費及車位保養費，自屬於法有據。至被
      告固以新規約是原告自己訂的，而區分所有權人會議有出
      席人數未達區分所有權人會議之法定人數，所以提高管理
      費不合理云云為辯。然被告所指之瑕疵，縱然屬實，依前
      開說明，亦僅為決議方法之違法，並非決議內容之違法，
      在法院撤銷決議以前，該決議仍屬有效，對各區分所有權
      人仍有拘束力存在。況被告於審理時自陳其未曾提出任何
      撤銷決議之民事訴訟（見本院卷第86頁反面），亦未提出
      該決議業經法院撤銷之證明，自仍應受該決議內容之拘束
      。　　　　
　㈢綜上，本件兩造不爭執系爭房屋屬2樓營業場所，房屋坪數為
    281.8坪，且被告共有4個車位，每個車位每月之保養費為20
    0元，則依上開管理費、車位保養費收費標準計算，被告自1
    09年10月起至110年3月止應繳納之管理費為135,264元（計
    算式為：281.8×80元×6＝135,264元）；車位保養費則為（計
    算式為：4×200元×6＝4,800元），合計為140,064元（計算式
    ：135,264元＋4,800元＝140,064元），準此，原告主張被告
    應給付原告140,030元未逾此範圍之請求，應屬有據。
四、按給付無確定期限者，債務人於債權人得請求給付時，經其
    催告而未為給付，自受催告時起，負遲延責任。其經債權人
    起訴而送達訴狀，或依督促程序送達支付命令，或為其他相
    類之行為者，與催告有同一之效力；前項催告定有期限者，
    債務人自期限屆滿時起負遲延責任；遲延之債務，以支付金
    錢為標的者，債權人得請求依法定利率計算之遲延利息；應
    付利息之債務，其利率未經約定，亦無法律可據者，週年利
    率為百分之五，民法第229條第2項、第3項、第233條第1項
    前段、第203條分別定有明文。則本件原告依公寓大廈管理
    條例第21條、管理規約之法律關係，請求被告給付自支付命
    令送達被告翌日即110年8月6日起至清償日止，按週年利率
    百分之5計算之利息。
五、綜上所述，原告依公寓大廈管理條例第21條、管理規約之法
    律關係，請求被告給付如主文第1項所示，為有理由，應予
    准許。
六、本件係就民事訴訟法第427條第1項訴訟適用簡易程序所為被
    告敗訴判決，依同法第389條第1項第3款規定，應依職權宣
    告假執行。
七、訴訟費用負擔之依據：民事訴訟法第78條。
中　　華　　民　　國　　111 　年　　3 　　月　　31　　日
                  宜蘭簡易庭  法  官  張淑華
以上正本係照原本作成。
如不服本判決，應於送達後20日內，向本院提出上訴狀並表明上
訴理由，如於本判決宣示後送達前提起上訴者，應於判決送達後
20日內補提上訴理由書（須附繕本）。如委任律師提起上訴者，
應一併繳納上訴審裁判費。
中　　華　　民　　國　　111 　年　　3 　　月　　31　　日
                              書記官  謝佩欣